臺灣臺北地方法院刑事判決　　　　　　　 96年度訴字第896號
公　訴　人　臺灣臺北地方法院檢察署檢察官
被　　　告　甲○○
　　　　　　　　　　（另案於臺灣臺北監獄執行中）
上列被告因違反毒品危害防制條例案件，經檢察官提起公訴（九
十六年度毒偵字第一六０二號、第一六０六號、第一六０七號）
，被告於準備程序中先就被訴事實為有罪之陳述，經本院告以簡
式審判之旨，並聽取當事人之意見後，本院合議庭裁定行簡式審
判程序後，本院判決如下：
    主  文
甲○○施用第一級毒品，累犯，處有期徒刑壹年，減為有期徒刑
陸月。又施用第一級毒品，累犯，處有期徒刑壹年，減為有期徒
刑陸月。又施用第一級毒品，累犯，處有期徒刑壹年，減為有期
徒刑陸月。扣案如附表所示之物沒收銷燬之。定應執行刑有期徒
刑壹年肆月。扣案如附表所示之物沒收銷燬之。
    事  實
一、甲○○前於(一)八十九年間，因違反毒品危害防制條例案件，
    經本院以八十九年度毒聲字第一九二０號裁定送觀察、勒戒
    後，認無繼續施用毒品之傾向，經臺灣臺北地方法院檢察署
    （下稱臺北地檢署）檢察官於八十九年八月十七日，以八十
    九年度毒偵字第二四四六號不起訴處分書為不起訴處分確定
    。復於(二)九十年三月間，因施用第一級毒品海洛因（下稱海
    洛因）及第二級毒品安非他命（下稱安非他命）而違反毒品
    危害防制條例案件，經本院以九十年度毒聲字第一六九八號
    裁定送觀察、勒戒後，認有繼續施用毒品之傾向，由臺北地
    檢署檢察官聲請強制戒治並起訴，強制戒治部分，經本院以
    九十一年度毒聲字第一二九號裁定令入戒治處所施以強制戒
    治，起訴部分，經本院以九十一年度訴字第八九號判決，就
    其施用海洛因犯行部分，判處有期徒刑七月，就其施用安非
    他命犯行部分，判處有期徒刑四月，應執行有期徒刑十月確
    定，於九十四年十一月一日縮刑期滿執行完畢。
二、甲○○基於施用海洛因及安非他命之犯意，於(一)九十五年九
    月二十九日晚間，在臺北縣板橋市○○街一巷二號百麗大飯
    店六０五室內，將海洛因及安非他命混合後，施用海洛因及
    安非他命一次，嗣於翌日（即九十五年九月三十日）凌晨零
    時許，為警前往上開百麗大飯店臨檢，經取得甲○○之同意
    後，而進入該六０五室內搜索查獲甲○○之友人持有毒品，
    甲○○乃接受調查，並為警移送臺灣板橋地方法院檢察署（
    下稱板橋地檢署）檢察官訊問後，准予交保新臺幣（下同）
    一萬元後釋放。復基於施用海洛因及安非他命之犯意，於(二)
    九十五年十一月二十五日晚上，在其友人位於臺北市西門町
    之住家內，將海洛因及安非他命混合後，施用海洛因及安非
    他命一次，嗣於九十五年十一月二十六日一時二十分許，甲
    ○○及其友人搭乘車牌號碼三四００－ＫＭ號自用小客車，
    行經臺北市大安區○○○路與市○○道路口，為警攔檢，經
    取得甲○○之同意後，而當場查獲其友人持有毒品，甲○○
    乃接受調查。又基於施用海洛因及安非他命之犯意，於(三)九
    十六年一月十九日晚間，在其友人位於臺北市○○路之住處
    內，將海洛因及安非他命混合後，施用海洛因及安非他命一
    次，嗣於九十六年一月二十日凌晨零時四十分許，甲○○搭
    乘其友人駕駛之車牌號碼六四六六－ＥＪ號自用小客車，行
    經臺北市中山區○○○路○段八一號前，為警攔檢而當場查
    獲其持有如附表所示之毒品，乃接受調查，上開三次均經警
    採集其尿液送驗發現均呈嗎啡及安非他命陽性反應，而知甲
    ○○有上開三次施用海洛因及安非他命之犯行。
三、上開二之(一)案件，經臺北縣政府警察局板橋分局移送板橋地
    檢署呈請臺灣高等法院檢察署函轉臺灣臺北地方法院檢察署
    （下稱臺北地檢署）檢察官偵查起訴；上開二之(二)案件經臺
    北市政府警察局大安分局，上開二之(三)案件經臺北市政府警
    察局中山分局，均移送臺北地檢署檢察官偵查起訴。
    理  由
一、證據之認定：
    上開事實二之部分，有被告甲○○於前述時地為警查獲，經
    警採集其尿液分別送臺灣檢驗科技股份有限公司及臺灣尖端
    先進生技醫藥股份有限公司以酵素免疫分析法初步檢驗及氣
    相層析質譜儀法確認檢驗，結果均發現有安非他命及嗎啡陽
    性反應之濫用藥物尿液檢驗報告一紙及濫用藥物檢驗報告二
    紙附卷足憑（板橋地檢署九十五年度毒偵字第六七五七號卷
    第三四頁，臺北地檢署九十六年度毒偵字第八三五號卷第七
    頁及九十六年度毒偵字第四五九號卷第五五頁參照），而扣
    案如附表所示之物，經交通部民用航空局航空醫務中心以氣
    相層析質譜儀法檢驗，結果檢出含有第二級毒品甲基安非他
    命（下稱甲基安非他命）成分無訛，有該局於九十六年四月
    十六日出具之航藥鑑字第０九六００四０號鑑定書一紙附卷
    可證（臺北地檢署九十六年度毒偵字第四五九號卷第七八頁
    參照），且被告亦對上開事實二之部分於本院九十六年八月
    三十日審理時供承不諱（本院當日審判筆錄參照），是依(一)
    前開濫用藥物尿液檢驗報告一紙、濫用藥物檢驗報告二紙、
    (二)扣案如附表所示之甲基安非他命等補強證據已足資擔保被
    告於本院審理中所為之上開任意性自白具有相當程度之真實
    性，而得確信被告前述自白之犯罪事實確屬真實，從而依刑
    事訴訟法第一百五十六條第一項及同條第二項規定，自得依
    被告前述自白及該補強證據認定被告確有為前述施用安非他
    命三次及施用海洛因三次之犯行，本件事證明確，被告之犯
    行堪以認定。
二、論罪科刑之法律適用：
  (一)核被告甲○○所為，係犯毒品危害防制條例第十條第一項之
    施用第一級毒品罪及同條第二項之施用第二級毒品罪。其施
    用海洛因及安非他命前後分別持有海洛因及安非他命之低度
    行為，應分別為施用海洛因及安非他命之高度行為所吸收，
    不另論罪。又其一施用毒品行為分別觸犯毒品危害防制條例
    第十條第一項之施用第一級毒品罪及毒品危害防制條例第十
    條第二項之施用第二級毒品罪，為想像競合犯，依刑法第五
    十五條之規定，從較重之毒品危害防制條例第十條第一項之
    施用第一級毒品罪處斷。其先後三次施用毒品之犯行，行為
    互殊，犯意個別，應予分論併罰。
  (二)查被告有如事實一之部分所載之犯罪科刑執行情形，有臺灣
    高等法院被告全國前案紀錄表一份及被告所犯前開案件之判
    決書、裁定書等件在卷可稽，其前受有期徒刑執行完畢，於
    五年以內故意再犯本件有期徒刑以上之罪，為累犯，應依刑
    法第四十七條第一項之規定加重其刑。
  (三)爰審酌被告於毒品危害防制條例公布生效後曾由本院裁定送
    觀察勒戒及強制戒治，並由臺北地檢署檢察官為不起訴處分
    確定（本院卷附臺北地檢署八十九年度毒偵字第二四四六號
    不起訴處分書一紙參照），顯見其未因前所受觀察勒戒、強
    制戒治之處分而決心改過及其智識程度、品行、犯後尚能坦
    承犯行、態度良好等一切情狀，分別量處如主文所示之刑。
  (四)查被告犯罪之時間，均係在九十六年四月二十四日以前，所
    犯符合中華民國九十六年罪犯減刑條例第二條所定之減刑條
    件，應依該減刑條例第二條第一項第三款之規定，減其宣告
    刑二分之一，故分別減為有期徒刑六月，並定其應執行之刑
    。
  (五)扣案如附表所示之物，經送鑑驗後檢出含有甲基安非他命成
    分無誤，已如前述，應依毒品危害防制條例第十八條第一項
    前段規定，不問屬於犯人與否，由本院諭知沒收銷燬之。
據上論斷，應依刑事訴訟法第二百七十三條之一第一項、第二百
九十九條第一項前段，毒品危害防制條例第十條第一項、第二項
、第十八條第一項前段，刑法第十一條前段、第五十五條、第五
十一條第五款，中華民國九十六年罪犯減刑條例第二條第一項第
三款、第七條，判決如主文。
本案經檢察官呂俊儒到庭執行職務。
中　　華　　民　　國　　96　　年　　9 　　月　　13　　日
　　　　　　　　　刑事第九庭    法　官　林怡秀
本件正本證明與原本無異。
如不服本判決，應於判決送達後十日內，向本院提出上訴狀。
　　　　　　　　　　　　　　　　書記官　林義盛
中　　華　　民　　國　　96　　年　　9 　　月　　13　　日
附表：
┌──┬─────┬────┬─────────────┐
│編號│物品名稱  │數 量   │扣 押 物 品 清 單 編 號   │
├──┼─────┼────┼─────────────┤
│ 一 │第二級毒品│毛重零點│臺灣臺北地方法院檢察署九十│
│    │甲基安非他│陸玖壹零│六年度紅保管字第０二一九號│
│    │命        │公克、淨│編號１                    │
│    │          │重零點壹│                          │
│    │          │伍零公│                          │
│    │          │克、驗餘│                          │
│    │          │淨重零點│                          │
│    │          │壹貳玖│                          │
│    │          │公克    │                          │
└──┴─────┴────┴─────────────┘
附錄本案論罪科刑法條全文：
毒品危害防制條例第十條：
施用第一級毒品者，處六月以上五年以下有期徒刑。
施用第二級毒品者，處三年以下有期徒刑。
